es: Características del dispositivo de comunicación: Con tecnología de IA; Pantalla incorporada; Bloqueo de llamadas; Identificador de llamada; Soporte multilínea; Manos libres; Pantalla táctil; Control por voz; Otros
de: Funktionen des Kommunikationsgeräts: KI-gestützt; Integriertes Display; Anrufblockierung; Anruferkennung; Mehrzeilige Unterstützung; Freisprecheinrichtung; Touchscreen; Sprachsteuerung; Sonstiges
sl-SI: Funkcije komunikacijske naprave: Poganja UI; Vgrajen zaslon; Blokiranje klicev; ID klicatelja; Podpora za več vrstic; Zvočnik; Zaslon na dotik; Glasovno upravljanje; Drugo
th: คุณลักษณะของอุปกรณ์สื่อสาร: ขับเคลื่อนด้วย AI; มีจอแสดงผลในตัว; การบล็อคการโทร; ID ของผู้โทร; รองรับหลายคู่สาย; สปีกเกอร์โฟน; แบบทัชสกรีน; การควบคุมเสียง; อื่นๆ
fr: Caractéristiques du dispositif de communication: Doté d’une IA; Affichage intégré; Blocage d’appels; Identification du correspondant; Prise en charge des appels simultanés; Haut-parleur; Écran tactile; Commande vocale; Autre
cs: Vlastnosti komunikačního zařízení: S umělou inteligencí; Vestavěný displej; Blokování hovorů; ID volajícího; Podpora více řádků; Reproduktor; Dotyková obrazovka; Hlasové ovládání; Jiné
da: Kommunikationsenhedsfunktioner: AI-drevet; Indbygget display; Opkaldsblokering; Opkalds-id; Flerlinjeupport; Højttalertelefon; Touchskærm; Stemmekontrol; Andet
sk-SK: Funkcie komunikačného zariadenia: Podporovaný umelou inteligenciou; Vstavaný displej; Blokovanie hovorov; ID volajúceho; Viacriadková podpora; Hlasitý odposluch; Dotykový displej; Ovládanie hlasom; Iné
fi: Viestintälaitteen ominaisuudet: Tekoälyllä toimiva; Sisäänrakennettu näyttö; Soitonesto; Soittajan tunnus; Monilinjainen tuki; Kaiutinpuhelin; Kosketusnäyttö; Ääniohjaus; Muu
sv: Detaljer för kommunikationsenhet: AI-driven; Inbyggd display; Samtalsblockering; Nummerpresentatör; Stöd för flera linjer; Högtalartelefon; Pekskärm; Röststyrning; Övrigt
zh-CN: 通信设备功能: AI 赋能; 内置显示; 呼叫阻止; 来电显示功能; 多线路支持; 扬声电话; 触摸屏; 语音控制; 其他
hu: Kommunikációs eszköz jellemzői: AI-alapú; Beépített kijelző; Hívásblokkolás; Hívóazonosító; Többsoros támogatás; Kihangosító; Érintőképernyő; Hangvezérlés; Egyéb
vi: Tính năng thiết bị liên lạc: Hỗ trợ bởi AI; Có màn hình; Chặn cuộc gọi; ID người gọi; Hỗ trợ nhiều dòng; Loa ngoài; Màn hình cảm ứng; Điều khiển bằng giọng nói; Khác
bg-BG: Характеристики на устройство за комуникация: Задвижван от AI; Вграден дисплей; Блокиране на повиквания; Идентификатор на повикващия; Поддръжка на няколко линии; Високоговорител; Сензорен екран; Гласово управление; Други
it: Funzionalità del dispositivo di comunicazione: Alimentato dall'intelligenza artificiale; Display incorporato; Blocco delle chiamate; Identificazione chiamante; Supporto multilinea; Vivavoce; Touchscreen; Controllo vocale; Altro
nb: Kommunikasjonsenhetsfunksjoner: KI-drevet; Innebygd display; Anropsblokkering; Innringer-ID; Flerlinjestøtte; Høyttalertelefon; Berøringsskjerm; Talekontroll; Annet
el: Χαρακτηριστικά συσκευής επικοινωνίας: Με τεχνολογία ΑΙ; Ενσωματωμένη οθόνη; Φραγή κλήσεων; Αναγνώριση κλήσεων; Υποστήριξη πολλαπλών γραμμών; Μεγάφωνο; Οθόνη αφής; Φωνητικός έλεγχος; Άλλο
en: Communication device features: AI-powered; Built-in display; Call blocking; Caller ID; Multi-line support; Speakerphone; Touchscreen; Voice control; Other
pl: Charakterystyka urządzenia komunikacyjnego: Obsługiwany przez sztuczną inteligencję; Wbudowany wyświetlacz; Blokowanie połączeń; Identyfikacja dzwoniącego; Obsługa wielu linii; Głośnomówiące; Ekran dotykowy; Sterowanie głosowe; Inne
zh-TW: 通訊裝置特點: AI 驅動; 內建顯示器; 來電封鎖; 來電顯示; 多線支援; 免持電話; 觸控螢幕; 語音控制; 其他
nl: Kenmerken communicatieapparaat: AI-aangedreven; Ingebouwd display; Oproepen blokkeren; Nummerherkenning; Ondersteuning voor meerdere lijnen; Luidspreker; Touchscreen; Spraakbesturing; Andere
ja: 通信デバイスの機能: AI搭載; ディスプレイ内蔵; 通話ブロック; 発信者ID; マルチラインサポート; スピーカーフォン; タッチスクリーン; 音声コントロール; その他
pt-BR: Recursos do dispositivo de comunicação: Com IA; Visor integrado; Bloqueio de chamadas; Identificador de chamada; Suporte a várias linhas; Viva-voz; Tela sensível ao toque; Controle de voz; Outro
tr: İletişim cihazı özellikleri: Yapay zeka destekli; Dahili ekran; Çağrı engelleme; Arayan kimliği; Çok hatlı destek; Hoparlör; Dokunmatik ekran; Ses kontrolü; Diğer
ro-RO: Caracteristici dispozitiv de comunicare: Pe bază de AI; Afișaj integrat; Blocarea apelurilor; Identificare apelant; Suport linii multiple; Difuzor; Ecran tactil; Control vocal; Altele
pt-PT: Características do dispositivo de comunicação: Alimentado por IA; Ecrã integrado; Bloqueio de chamadas; Identificador de chamadas; Suporte multilinha; Sistema mãos-livres; Ecrã tátil; Controlo por voz; Outro
ko: 통신 장치 기능: AI 기반; 내장 디스플레이; 통화 차단; 발신자 번호; 다중 회선 지원; 스피커폰; 터치스크린; 음성 제어; 기타
ru: Характеристики устройства связи: На базе ИИ; Встроенный дисплей; Блокировка вызовов; Определитель номера; Поддержка нескольких линий; Громкая связь; Сенсорный экран; Голосовое управление; Другое
lt-LT: Ryšio įrenginio ypatybės: Veikia DI pagrindu; Integruotas ekranas; Skambučių blokavimas; Skambintojo ID; Kelių linijų palaikymas; Garsiakalbis su mikrofonu; Jutiklinis ekranas; Valdymas balsu; Kita
hr-HR: Značajke komunikacijskog uređaja: Pokreće umjetna inteligencija; Ugrađeni zaslon; Blokiranje poziva; Identifikacija pozivatelja; Višelinijska podrška; Spikerfon; Zaslon osjetljiv na dodir; Glasovno upravljanje; Ostalo